【裁判字號】    95,易,1679
【裁判日期】    951215
【裁判案由】    竊盜
【裁判全文】
臺灣桃園地方法院刑事判決              95年度易字第1679號
公  訴  人  臺灣桃園地方法院檢察署檢察官
被      告  甲○○
                      5號
上列被告因竊盜案件，經檢察官提起公訴（95年度偵字第20280
號），被告於本院準備程序進行中，就被訴事實為有罪之陳述，
經本院告知簡式審判程序意旨，並聽取公訴人及被告之意見後，
本院合議庭裁定由受命法官獨任依簡式審判程序審理，本院判決
如下：
    主  文
甲○○竊盜，處有期徒刑參月，如易科罰金，以新臺幣壹仟元折
算壹日；又竊盜，未遂，處有期徒刑參月，如易科罰金，以新臺
幣壹仟元折算壹日。應執行有期徒刑肆月，如易科罰金，以新臺
幣壹仟元折算壹日。
    事  實
一、甲○○因一時生活困頓，竟意圖為自己不法所有，基於竊盜
    犯意，(1)先於民國95年9 月26日20時許，在桃園縣中壢市中
    正公園籃球場之樓梯間內，無人看管認有機可乘，徒手竊取
    乙○○所有之書包1 個，內含衣服、書包、MP3 及現金180
    元等物，於取走現金及MP3 後，將書包及書本丟棄在同縣中
    壢市○○路207 號對面水溝旁。(2)另於95年9 月27日21時許
    ，騎乘車牌號碼RH9-629 號機車，途經桃園縣平鎮市○○路
    ○ 段150 巷巷口，發現丙○○停在該處車號FH-291號大貨車
    車門未上鎖，即以徒手開啟車門進入該車，欲竊取車內之零
    錢，適經警巡邏當場發現查獲，因而未能得手。而甲○○於
    為警查獲後，在查獲被告之員警尚不知孰為犯罪人時，向員
    警主動供出上開(1)之竊盜犯行自首而受裁判。
二、案經桃園縣政府警察局平鎮分局報告臺灣桃園地方法院檢察
    署檢察官偵查起訴。
    理  由
一、程序部分：本件被告甲○○所犯係死刑、無期徒刑或最輕本
    刑為3 年以上有期徒刑以外之罪，其於準備程序中就被訴事
    實為有罪之陳述，經本院告知簡式審判程序之旨，並聽取當
    事人意見後，經本院合議庭依刑事訴訟法第273 條之1 第1
    項規定裁定由受命法官獨任進行簡式審判程序，合先敘明。
二、訊據被告甲○○對於上開犯罪事迭於警詢及檢察官訊問、本
    院審理時坦承不諱。核與證人即被害人丙○○、乙○○於警
    詢時所指述情節相符，復有被告指認行竊現場照片8 張及贓
    物認領保管單1 張在卷可佐，足認被告之自白與事實相符，
    應堪採信。本案事證明確，被告犯行應堪認定。
二、核被告就上揭事實一(1)所為，係犯刑法第320 條第1 項竊盜
    罪。就上揭事實一(2)所為，係犯刑法第320 條第3項、第1項
    竊盜未遂罪。其所犯上開2 罪，犯意各別，行為互殊，應分
    論併罰。被告就上揭事實一(1)之犯行，係於員警尚不知其犯
    行前，主動向承辦員警供述其犯行並接受裁判，業據承辦警
    員李東誠載明於警詢筆錄。本院審酌被告於警方未發現其上
    揭一(1)之犯行，主動向員警供出犯行，足認其自首係出於內
    心真誠悔悟，合於自首之規定，依刑法第62條前段規定，依
    法減輕其刑。被告就上揭事實一(2)之犯行，雖已著手於竊盜
    行為之實施，惟未得逞，為未遂犯，依刑法第25條第2 項之
    規定減輕其刑。爰審酌被告先後2 次行竊，對於他人財產權
    益欠缺尊重，惟犯後始終坦承全部犯行，態度尚佳，所竊之
    物品或經被害人領回或未得手，所竊取財物價值非高，暨被
    告之素行、生活狀況、犯罪之動機、目的、手段等一切情狀
    ，分別量處如主文所示之刑，並定應執行之刑，並均諭知易
    科罰金之折算標準。又公訴意旨雖以被告前因竊盜案件，經
    本院以94年度壢簡字第2107號判決判處拘役30日，甫於95年
    4 月19日拘役執行完畢；於95年間又因竊盜案件，再經本院
    以95年度壢簡字第319 號判決判處拘役40日，有臺灣桃園地
    方法院檢察署刑案資料查註紀錄表在卷可憑，被告再度犯本
    件竊盜，顯見其具有犯罪習慣，且因遊蕩及懶惰成習而犯罪
    ，實有加強他律矯治之必要，請量處有期徒刑1 年6 月，並
    依竊盜犯贓物犯保安處分條例第3 條第1 項第1 款規定，宣
    告被告於刑之執行前，令入勞動場所強制工作云云，惟查被
    告僅因一時經濟困難，臨時起意為本案犯行，業據被告於本
    院訊問時供述在卷，其犯行應屬客觀上短暫性未具有相當時
    間延續性及可能性之事件，揆諸上開說明，尚難認被告係以
    行竊為謀生之職業，且對於犯罪已成日常之惰性行為，而具
    犯罪之習性，另本院審酌刑法第57條各款所列事由之一切情
    狀後，認被告本案犯行，量處如主文所示之刑，已足收儆懲
    之效，無庸援引竊盜犯贓物犯保安處分條例第3 條第1 項第
    1 款規定，為被告應於刑之執行前令入勞動場所強制工作之
    宣告，併此敘明。
據上論斷，應依刑事訴訟法第273 條之1 第1 項、第299 條第1
項前段，刑法第320 條第1 項、第320 條第3項、第1 項、第41
條第1 項前段、第25條第2 項、第62條前段、第51條第5 款，刑
法施行法第1 條之1 第1 項、第2 項前段，判決如主文。
本案經檢察官郝中興到庭執行職務。
中    華    民    國    95    年    12    月    15    日
                  刑事第五庭    法  官  邱滋杉
以上正本證明與原本無異。
如不服本判決，應於送達後10日內，向本院提出上訴狀（應附繕
本），上訴於臺灣高等法院。
                                書記官  高文靜
中    華    民    國    95    年    12    月    15    日
附錄本案論罪科刑法條全文：
刑法第320條第1項：
意圖為自己或第三人不法之所有，而竊取他人之動產者，為竊盜
罪，處5 年以下有期徒刑、拘役或5 百元以下罰金。


司法院資訊處製作；財團法人民間司法改革基金會備份。
